【裁判字號】    97,訴,311
【裁判日期】    970829
【裁判案由】    解聘
【裁判全文】
臺北高等行政法院裁定
                                     97年度訴字第00311號
原      告  甲○○
被      告  教育部
代  表  人  乙○○部長）住同.
訴訟代理人  丙○○
            丁○○
上列當事人間因解聘事件，原告不服行政院中華民國96年12月4
日院臺訴字第0960094150號訴願決定，提起行政訴訟，本院裁定
如下：
    主  文
原告之訴駁回。
訴訟費用由原告負擔。
    理  由
一、本件被告代表人原為杜正勝，嗣於97年5 月20日由乙○○接
    任，其聲請承受訴訟，核無不合，應予准許，合先敘明。
二、按訴願之提起，應自行政處分達到或公告期滿之次日起30
    日內為之；訴願事件，提起訴願逾法定期間或未於訴願法第
    57條但書所定期間內補送訴願書者，應為不受理之決定，訴
    願法第14條第1 項及第77條第2 款各定有明文。次按原告之
    訴，有下列各款情形之一者，行政法院應以裁定駁回之。．
    ．．十起訴不合程式或不備其他要件者，行政訴訟法第107
    條第1 項第10款復定有明文。又依行政訴訟法第4 條第1 項
    規定，提起撤銷訴訟，應先經合法訴願程序。
三、查原告原係大華技術學院通識教育中心副教授，因不服被告
    93年3 月19日台人(二)字第0930037895A 號函（下稱系爭處分
    1 ）同意大華技術學院解聘案，依教師法第33條規定，提起
    申訴、再申訴，案經被告中央教師申訴評議委員會95年3 月
    10日台申字第0950032192號評議決定（下稱系爭處分2 ）駁
    回其再申訴，原告不服，復提起行政訴訟，經本院96年6 月
    11日95年度訴字第1381號裁定駁回及最高行政法院96年8 月
    10日96年度裁字第1816號裁定駁回其抗告確定在案。原告竟
    對併就上開系爭處分1 、2 再提起訴願，經訴願機關予以不
    受理決定。原告仍表不服，遂提起本件行政訴訟，請求撤銷
    系爭處分1 及系爭處分2 。
四、經查系爭處分1 之受文者固為大華技術學院，惟大華技術學
    院業以93年3 月22日華人字第0930000892號函轉知原告該同
    意解聘函意旨，而原告於93年4 月21日向該校申評會出具申
    訴書提出申訴，可知原告至遲於是時即已知悉系爭處分1 存
    在之事實，此有訴願機關受理訴願書之收文日戳附訴願卷第
    1 宗第1 頁足證。系爭處分1 縱無教示之記載，原告對之至
    遲亦應於知悉後1 年內提起訴願，原告卻遲至96年9 月10日
    （已逾3 年）始對之提起訴願，此部分之訴願顯已逾行政程
    序法法第98條第3 項所定得聲明不服之1 年最長法定期間。
五、至系爭處分2 已於95年3 月14日送達原告，此有送達證書影
    本附訴願卷第2 宗第27頁可稽，而該系爭處分2 末行亦載明
    「如不服本評議決定，得依教師法第33條及相關規定，於法
    定期限內，向該管機關提起法律救濟。」縱使未明載救濟期
    間，惟原告亦遲至96年9 月10日始對之提起訴願，亦有受理
    訴願機關訴願書收文日戳附訴願卷第1 宗第1頁 可證，顯亦
    已逾上開所定得聲明不服之1 年最長法定期間。
六、從而本件原告提起本件訴願依訴願法第14條第3 項規定，以
    原行政處分機關或受理訴願機關實際收受訴願書之日期為準
    ，則本件訴願之提起，均顯逾首開法定不變期間，訴願決定
    因而以其訴願已逾法定不變期間，不予受理，並無不合。原
    告訴願既非合法，其復提起本件行政訴訟，因不備合法的訴
    願前置程序，其起訴不合法，應予駁回。
七、又本件原告訴訟既不合法，則其實體上之主張與陳述，自無
    庸審酌，併此敘明。
八、依行政訴訟法第107 條第1 項第10款、第104 條、民事訴訟
    法第95條、第78條，裁定如主文。
中    華    民    國    97    年     8    月   29     日
                臺北高等行政法院第六庭
                          審判長法  官  林  文  舟
                                法  官  許  瑞  助
                                法  官  陳  鴻  斌
上為正本係照原本作成。
如不服本裁定，應於送達後10日內向本院提出抗告狀（須按他造
人數附繕本）。
中    華    民    國    97    年     9    月    3     日
                                書記官  陳  清  容


司法院資訊處製作；財團法人民間司法改革基金會備份。
